【裁判字號】    89,易,1359
【裁判日期】    890526
【裁判案由】    賭博
【裁判全文】
臺灣高雄地方法院刑事判決                        八十九年度易字第一三五九號
    公  訴  人  臺灣高雄地方法院檢察署檢察官
    被      告  乙○○
右列被告因賭博案件，經檢察官提起公訴（八十九年度偵字第一七三二號），本院判
決如左：
    主  文
乙○○共同連續在公眾得出入之場所賭博財物，處罰金陸仟元，如易服勞役，以參佰
元折算壹日。
扣案之電動機具小瑪琍肆台（均含ＩＣ板）及賭資新台幣壹佰玖拾元，均沒收。
    事  實
一、乙○○與甲○○○（另行審結），二人基於共同概括犯意之聯絡，自民國八十九
    年一月九日起，在高雄縣彌陀鄉○○路與濱海路口「美鵬檳榔攤」之公眾得出入
    之場所，由乙○○提供擺設電動賭博機具「龍鳳小瑪琍」二台，並由盧誌嵩（另
    案審理）提供甲○○○擺設電動賭博機具「龍鳳小瑪琍」、「雪豹小瑪琍」各一
    台，連續與不特定之人賭博財物。其賭博方式係由賭客以硬幣投入機具內押注賭
    輸贏（押一賠二），押中者可累積積分而退換金錢，未中者，其押注金則落入機
    匣內歸乙○○、甲○○○及盧誌嵩所有，並藉此射倖之賭博方式，計算輸贏，所
    得贏利由甲○○○與乙○○、或與盧誌嵩五五分帳。嗣於同月十一日下午四時十
    分許，為警查獲，並扣得上開乙○○及盧誌由所有之電動賭博機具共四台及置於
    機具內之賭資新台幣（下同）一百九十元。
二、案經高雄縣警察局岡山分局報請台灣高雄地方法院檢察署檢察官偵查起訴。
    理  由
一、訊據被告乙○○固坦承有於右揭時、地提供擺設電動機具「龍鳳小瑪琍」二台之
    事實不諱，惟矢口否認有賭博犯行，辯稱：伊是水泥工，上開二台電動機具是送
    去甲○○○處修理，不供人賭博云云。惟查：右揭事實，業據被告在警訊時供述
    甚詳，供稱：「我擺設龍鳳式賭博性電玩共二台，供不特定人玩賭。」、「於八
    十九年一月九日開始擺設賭博性電玩，每日營業額六十元。」、「：：每次玩賭
    以十元硬幣投入，一比二押注玩賭。」等語，復據同案被告甲○○○於警訊時陳
    稱：「龍鳳小瑪琍賭博性電玩貳台為乙○○所有：：」、「（問：每日營業額多
    少元？如何賭法？）每日一百元，每次投入硬幣壹枚或數枚不等，供不特定之人
    玩賭。」、「（問：你與乙○○、盧誌嵩如何分帳？）五五平分，每人一半。」
    等情，又證人即現場查獲之員警施榮斌在偵查時證述：「：：電玩一樓放一台，
    二樓擺二台，店門有開，二樓的也有插電營業：：」、「有插電，亦有營業，只
    是當時尚未有客人在玩，但在賭博電玩中有查獲賭資。」等語。職是，被告確有
    於上開時、地，擺設電動賭博機具供不特定人賭玩，被告事後翻異前詞，空言否
    認，辯稱係送修理而寄放並不供人賭博等語，顯係飾卸之詞，委無可採。此外，
    並有上開電動機具四台及賭資一百九十元扣案可資佐證。是本件罪證明確，被告
    乙○○賭博犯行洵堪認定。
二、核被告乙○○所為，係犯刑法第二百六十六條第一項前段之普通賭博罪。被告與
    甲○○○間，有犯意之連絡及行為之分擔，均為共同正犯。又被告先後多次賭博
    犯行，時間緊接，觸犯構成要件相同之罪名，顯係基於概括犯意反覆為之，應依
    連續犯之規定論以一罪，並加重其刑。爰審酌被告貪圖不法利益擺設電動機具與
    人賭博，助長賭風，惟時間尚短，所擺設之機台數量不多，及犯後矯言飾責，毫
    無悔意等一切情狀，量處如主文所示之刑，並諭知易服勞役之折算標準，以資懲
    儆。而扣案之電動賭博機具小瑪琍四台（均含ＩＣ板）及賭資一百九十元，為當
    場賭博之器具與在賭檯及兌換籌碼處之財物，均依刑法第二百六十六條第二項之
    規定併予宣告沒收。
據上論斷，應依刑事訴訟法第二百九十九條第一項前段，刑法第二十八條、第五十六
條、第二百六十六條第一項前段、第二項、第四十二條第二項，罰金罰鍰提高標準條
例第一條前段、第二條，判決如主文。
本案經檢察官蔡麗宜到庭執行職務。
中      華      民      國      八十九    年      五    月    二十六    日
                                  臺灣高雄地方法院刑事第六庭
                                      審判長法  官  莊崑山
                                            法  官  洪碩垣
                                            法  官  洪榮家
右正本證明與原本無異。
如不服本判決，應於判決送達後十日內，向本院提出上訴狀。
                                            書記官  黃中旗
中      華      民      國      八十九    年      五    月    二十六    日
附錄本案論罪科刑法條全文：
刑法第二百六十六條：
在公共場所或公眾得出入之場所賭博財物者，處一千元以下罰金。但以供人暫時娛樂
之物為賭者，不在此限。
當場賭博之器具與在賭檯或兌換籌碼處之財物，不問屬於犯人與否，沒收之。


司法院資訊處製作；財團法人民間司法改革基金會備份。
